# 贸易资产同一控制下业务合并

提问人：野比大雄 时间：2011-10-31 20:48:38
一生产企业产品毛利30%，但总是通过实际控制人旗下的一个贸易公司出口国外，该生产企业卖给贸易公司的时候按成本加价10%。
该贸易公司除从事出口贸易外，还从事其他业务。现该生产企业希望通过业务合并的方式，将贸易公司下的贸易业务合并进生产企业中，以达到同一控制下业务合并，这样过去三年一期的利润表会好看一些，更能反映该企业的实际盈利能力（尽管算非经常性损益）。 我的问题是：这种情况可不可以进行业务合并？贸易业务似乎没有明显的资产，有的只有是债券债务，最多几个业务人员，这种情况应该如何进行业务合并？

回答人：chenyiwei
这个问题的主观性比较大。个人感觉认定为业务合并有一定难度，参考 2009 年证监会的保代培训班课件。